【裁判字號】    99,聲,1163
【裁判日期】    991005
【裁判案由】    聲明異議
【裁判全文】
臺灣雲林地方法院刑事裁定              99年度聲字第1163號
聲明疑義人
即  被  告  甲○○
上列被告因違反毒品危害防制條例案件，經本院裁定施以強制戒
治（99年度毒聲字第329 號），被告聲明疑義，本院裁定如下：
    主  文
聲明駁回。
    理  由
一、聲明疑義意旨略以：本院99年度毒聲字第329 號裁定聲明疑
    義人即被告甲○○令入戒治處所強制戒治，惟等待送入戒治
    處所之日，超過觀察、勒戒期間2 月者，是否算入強制戒治
    期間？又本院上開裁定理由所載：被告有毒品犯罪相關司法
    紀錄評分50分，其評分標準為何？被告有戒斷症狀評分20分
    ，所謂戒斷症狀所指為何？被告已於民國99年3 月27日入監
    ，服刑期間表現良好，應無繼續施用之傾向；又被告僅施用
    第二級毒品甲基安非他命，為何有多重藥物使用之情形？爰
    依刑事訴訟法第483 條規定聲明疑義等語。
二、按當事人對於有罪裁判之文義有疑義者，得向諭知該裁判之
    法院聲明疑義；法院應就疑義之聲明裁定之，刑事訴訟法第
    483 條、第486 條，分別定有明文。是當事人得向諭知該裁
    判之法院聲明疑義，以對於有罪裁判之解釋有疑義者為限；
    所謂對於有罪裁判之解釋有疑義，係指對於原有罪判決主文
    之意義不甚明顯，致生執行上之疑義者而言；又係指對於科
    刑裁判主文有疑義，至對於裁判之理由，則不許聲明疑義，
    蓋科刑判決確定後，檢察官應依判決主文而為執行，倘主文
    之意義明瞭，僅該主文與理由之關係間發生疑義，並不影響
    刑之執行，自無請求法院予以解釋之必要。最高法院31年聲
    字第21號判例，75年度臺抗字第162 號及83年度台抗字第80
    號裁判可資參照。
三、查被告雖就本院99年度毒聲字第329 號裁定聲明疑義，然觀
    諸聲明疑義狀所載，其聲明理由係：(一)有關觀察、勒戒期滿
    2 月期滿後之收容期間，是否計入強制戒治期間之問題。然
    就此觀察勒戒處分執行條例第8 條已有明文，自與裁定主文
    之疑義無關。(二)對於上開本院裁定理由所依據之臺灣雲林看
    守所附設勒戒處所有無繼續施用毒品傾向評估標準紀錄表，
    其評分之依據有疑問。此亦屬對於裁定理由之爭執，而與該
    裁定主文是否有疑義，而足以影響全案之情節與裁定結果無
    涉。揆諸上開最高法院判例及裁判意旨所示，本案聲明疑義
    尚非有據，應予駁回。
四、依刑事訴訟第486 條規定，裁定如主文。
中    華    民    國    99    年    10    月    5     日
                  刑事第三庭    法  官  陳雅琪
以上正本證明與原本無異。
如不服本裁定，應於裁定送達後5 日內向本院提出抗告狀（須附
繕本）。
                                書記官  顏錦清
中    華    民    國    99    年    10    月    5     日

司法院資訊處製作；財團法人民間司法改革基金會備份。
